# 控股股东将房屋无偿出租给子公司

提问人：lbwl 时间：2014-09-16 14:47:12
公司将列示在固定资产科目的房屋，以零元的价格出租给全资子公司，双方签订了租赁协议。该事项的账务处理如何进行？ 固定资产是否应重新分类到投资性房地产核算？公司是否应按照市价确认房屋租赁收入同时增加长期股权投资，但会计师认为不应确认收入。请问陈版应如何处理，感谢

回答人：chenyiwei
1 、是否作为投资性房地产列报 根据《企业会计准则第 3 号——投资性房地产》第二条“投资性房地产，是指为赚取租金或资本增值，或两者兼有而持有的房地产”。本案例中的上市公司提供给其子公司无偿使用的房屋，不符合准则对“投资性房地产”持有目的的要求，因此在母公司个别报表中不应列报为“投资性房地产”，仍应作为“固定资产”列报。 2 、会计处理： 母公司无偿提供资产给子公司使用，应作为权益性交易处理，具体来说： 母公司个别报表层面，借：长期股权投资 贷：其他业务收入-租金（租金的公允价值） 子公司个别报表层面，借：成本费用（租金公允价值） 贷：资本公积-资本溢价 编制合并报表时，将上述“长期股权投资”和“资本公积-资本溢价”抵消，将母公司“其他业务收入-租金”和子公司的“成本费用”抵消，之后将母公司个别报表中该房屋计提的折旧从“其他业务支出”调整至“管理费用”（或制造费用，根据该房屋在子公司的用途而定）中。

提问人：lbwl 时间：2014-09-17 07:20:23
陈版想继续请教，那我这个长投是每期计提租金时都要增加吗，好像有点怪呢，就是报表显示长投再不断的增加

回答人：chenyiwei
是这样，随着租金的计提，长期股权投资也相应增加，代表母公司对子公司的资本性投入逐步增加。

提问人：晓哓 时间：2014-09-18 17:02:24
如果是公司股东（自然人）无偿提供给公司使用房屋，那公司应该做“借：成本费用（租金公允价值） 贷：资本公积-资本溢价”账务处理么？

回答人：chenyiwei
原理相同，不会因为股东是自然人还是法人而导致不同的处理。